【裁判字號】    98,抗,1331
【裁判日期】    981229
【裁判案由】    聲請定其應執行刑
【裁判全文】
臺灣高等法院刑事裁定                  98年度抗字第1331號
抗  告  人  甲○○
                    （現於臺灣臺北監獄執行中）
上列抗告人因聲請定其應執行刑案件，不服臺灣臺北地方法院
中華民國98年11月12日裁定（98年度聲字第2856號），提起抗告
，本院裁定如下：
    主  文
抗告駁回。
    理  由
一、按裁判確定前犯數罪者，併合處罰之；數罪併罰有二裁判以
    上者，應依刑法第51條之規定定其應執行之刑；宣告多數有
    期徒刑者，於各刑中之最長期以上，各刑合併之刑期以下，
    定其刑期，但不得逾30年，刑法第50條、第53條、第51條第
    5 款分別定有明文。次按法律上屬於自由裁量之事項，有其
    外部性界限及內部性界限，並非概無拘束。依據法律之具體
    規定，法院應在其範圍選擇為適當之裁判者，為外部性界限
    ；而法院為裁判時，應考量法律之目的，及法律秩序之理念
    所在者，為內部性界限。法院為裁判時，二者均不得有所踰
    越。在數罪併罰，有二裁判以上，定其應執行之刑時，固屬
    於法院自由裁量之事項，如已受前揭外部性界限及內部性界
    限之拘束，自無不當可言。
二、原裁定略以：抗告人即受刑人甲○○因違反毒品危害防制條
    例等案件，先後經原審法院、臺灣板橋地方法院及本院判處
    如附表所示之刑，均經分別確定在案。茲檢察官聲請定其應
    執行刑，原審審核認聲請為正當，應定其應執行之刑，爰依
    刑事訴訟法第477條第1項，刑法第53條、第51條第5款，裁
    定抗告人所犯如原審裁定附表所示之罪，應執行有期徒刑6
    年。
三、抗告意旨略以：抗告人所犯上揭罪後，深感後悔，且家中尚
    有年邁之雙親，乏人照顧，本件原審裁定其應執行有期徒刑
    6年，顯屬過重，爰提起抗告，請求撤銷原裁定，更為較輕
    應執行刑期之裁定云云。
四、經查：本件抗告人先後犯有如附表編號1至10等10罪，分別
    經原審法院、臺灣板橋地方法院及本院判處附表編號1至10
    所示。並曾經原審法院以98年度聲字第2136號裁定定其應執
    行有期徒刑5年2月在案；嗣因另如附表編號11所示之罪，亦
    經法院判處有期徒刑1年確定，台灣臺北地方法院檢察署檢
    察官乃聲請原審法院就上開如附表（即編號1至11）所示各
    罪所之刑）更定其應執行刑，經原審法院審核認聲請為正當
    ，並衡酌抗告人所犯各罪性質，依上揭法條規定，定其應執
    行刑有期徒刑6年，係在各刑中之最長期以上，各刑合併之
    刑期以下，即合於法律一定之外部性界限，復未逾自由裁量
    之內部性界線；於法尚無違誤。抗告人執前詞指摘原裁定不
    當，請求更定較輕之應執行刑，自屬無理由，應予駁回。
據上論斷，應依刑事訴訟法第412條，裁定如主文。
中    華    民    國    98    年    12    月    29    日
                刑事第二十二庭審判長法  官  郭雅美
                                    法  官  洪于智
                                    法  官  魏新國
以上正本證明與原本無異。
如不服本裁定，應於收受送達後五日內向本院提出抗告狀。
                                    書記官  邵淑津
中    華    民    國    98    年    12    月    29    日


司法院資訊處製作；財團法人民間司法改革基金會備份。
